【裁判字號】    89,交訴,175
【裁判日期】    891221
【裁判案由】    公共危險等
【裁判全文】
臺灣高雄地方法院刑事判決                        八十九年度交訴字第一七五號
    公  訴  人  臺灣高雄地方法院檢察署檢察官
    被      告  丙○○
右列被告因公共危險等案件，經檢察官提起公訴（八十九年度偵字第一六一五三號）
，本院判決如左：
    主  文
丙○○服用酒類，不能安全駕駛動力交通工具而駕駛，處有期徒刑肆月；因過失傷害
人致重傷，處有期徒刑拾月；又駕駛動力交通工具肇事，致人受傷而逃逸，處有期徒
刑捌月。應執行有期徒刑壹年捌月。
    事  實
一、丙○○明知飲酒會導致無法安全駕駛汽車，竟於民國八十九年六月二十九日晚上
    ，在屏東縣某處飲用米酒及維士比藥酒各一瓶，在服用酒類後其吐氣所含酒精濃
    度已達不能安全駕駛動力交通工具之狀況下，仍於同年月三十日清晨五時許，駕
    駛甲○○所有之動力交通工具即車牌號碼ＺＢ─七四○六號自用小客車，附載其
    父親盧日郎，沿國道高速公路北上前往桃園縣，於同日清晨六時十五分許，行經
    國道中山高速公路三六○公里六五○公尺處北上內側車道時，本應注意汽車駕駛
    人飲酒後吐氣所含酒精濃度達每公升○˙二五毫克以上者，不得駕駛汽車，及汽
    車駕駛人應注意車前狀況，隨時採取必要之安全措施，以避免危險之發生，而當
    時天候晴，日間光線自然，柏油路面乾燥無缺陷，亦無其他障礙物，視距良好，
    且依其智識、能力亦無不能注意之情事，詎丙○○因不勝酒力而疏未注意及此，
    竟自後追撞同向在前行駛，由丁○○所駕駛附載其母親盧黃金鑾之車牌號號碼Ｅ
    二─八九八六號自小客車，造成丁○○所駕駛之自小客車翻滾至外側路肩，使盧
    黃金鑾彈出車外，因而受有頭部外傷併兩側顱內出血之傷害，經救治後中樞神經
    系統仍遺有極度障礙，終身不能從事任何工作，對其身體及健康有重大難治之重
    傷害，需要醫療獲專人周密照顧，及丁○○受有頭部外傷併多處挫瘀傷之傷害。
    丙○○於肇事，因害怕受刑事處罰，竟未停車察看即駕車逃逸，嗣經目擊者提供
    車牌號碼報警後，始循線查獲丙○○，並測得其血液所含酒精濃度高達二二八Ｍ
    Ｇ／ＤＬ（相當於呼氣所含酒精濃度一˙一四毫克）。
二、案經告訴人兼指定告訴人丁○○訴由內政部警政署國道公路警察局報請臺灣高雄
地方法院檢察署檢察官偵查起訴。
    理  由
一、訊據被告丙○○對於在右揭時、地於飲酒後其血液所含酒精成份已高達二二八Ｍ
    Ｇ／ＤＬ（相當於呼氣所含酒精濃度每公升一˙一四毫克），明知自己精神狀態
    已達不能安全駕駛之程度，猶駕駛車牌號碼ＺＢ─七四○六號自用小客車，在國
    道中山高速公路三六○公里六五○公尺處北上內側車道時，因不勝酒力，自後追
    撞同向在前行駛由丁○○所駕駛，附載其母親盧黃金鑾之車號Ｅ二─八九八六號
    自小客車，造成造成丁○○所駕駛之自小客車翻滾至外側路肩，使盧黃金鑾彈出
    車外，因而害受有頭部外傷併兩側顱內出血之傷害，經救治後中樞神經系統仍遺
    有極度障礙，終身不能從事任何工作，經常需要醫療獲專人周密照顧，及丁○○
    受有頭部外傷併多處挫瘀傷傷害之事實，均坦承不諱，核與告訴人丁○○於本院
    調查中指稱：伊在六月三十日早上六點許，行駛在中山高速公路北上內側車道，
    車速約九十里，於六點十五分左右，有一輛車從後面追撞伊駕駛之自小客車，致
    使伊的車子翻滾三圈撞到外側路肩護欄後停下，當時伊母親已彈到車外之路肩，
    肇事者己不知去向，是目擊者向警局檢舉等語（見本院八十九年十月十九日訊問
    筆錄），大致相符，且被告為警查獲時，警員在其所駕駛之車輛上發現空酒瓶一
    支，並請高雄市健仁醫院對被告作血液濃度檢驗等情，業經證人即到場處理之警
    員乙○○結證在卷（見本院八十九年十月十九日訊問筆錄），並有被告為警查獲
    時血液所含酒精成分之健仁醫院藥物濃度檢驗報告單影本、內政部警政署國道公
    路警察局舉發違反道路通安全管理事件通知單影本、道路交通事故調查報告表影
    本、被害人盧黃金鑾及告訴人兼告訴代理人丁○○之長庚紀念醫院甲種診斷證明
    書影本各乙紙附在警卷可憑，及被害人盧黃金鑾因本見車禍受有導致中樞神經系
    統仍遺有極度障礙，終身不能從事任何工作，經常需要醫療獲專人周密照顧，有
    高雄市立小港醫院八十九年十月十六日（八九）外診字第○○二七─一號甲種診
    斷證明書乙紙附卷可考，足見被害人盧黃金鑾之身體及健康有重大難治之重傷害
    。被告自白與事實相符，堪信為真實。且按刑法第一百八十五條之三規定所謂「
    不能安全駕駛」，係抽象危險犯，並不以發生具體危險為必要，對於吐氣已達每
    公升０．五五毫克（０．五五ＭＧ／Ｌ）以上，肇事率為一般正常人之十倍，認
    為已達不能安全駕車之標準，此業經法務部八十八年五月十八日法八八檢字第０
    ０一六六九號函告週知。而本件被告為警查獲後之當日二十一時二十七分許經警
    施以酒精測試，其吐氣所含酒精成份高達每公升一．一四毫克，顯高於前揭標準
    值甚多，其發生肇事之危險性，亦高出一般人，依前揭說明，被告顯已因飲酒而
    不能安全駕駛動力交通工具無疑。事證明確，被告酒後駕車之公共危險及過失重
    傷害之犯行，洵堪認定。
二、雖被告矢口否認有何肇事駕車逃逸之犯行，辯稱：車禍發生後，因伊父親身體不
    舒服，且伊也有受傷，就將車子開到交流道，路人見他受傷才打電話叫救護車送
    伊就醫，並無肇事逃逸之故意云云。惟查，被告於肇事後隨即駕車逃逸之事實，
    業經告訴人丁○○指述綦詳，核與證人乙○○警員於本院調查中結證稱：伊到現
    場時，被害人盧黃金鑾已被送醫，肇事者已不在現場，後來伊接到高雄市警察局
    電話提供肇事車號，循線找到車子並查看這部車子其撞擊點是否符合，當時肇事
    者不在車上，車主有在旁邊，車主說他車子是借給被告，後來查到被告在健仁醫
    院急救，被告是頭部受傷，被告父親未受傷，被告說他很害怕所以才逃離現場，
    ，伊第一次到健仁醫院要問被害人盧黃金鑾傷勢時，就已發現被告在急救室病床
    但那時不知道他是肇事者等語（見八十九年十月十九日訊問筆錄），大致相符，
    且被告父親盧金郎並未因本件車禍受有傷害並至健仁醫院就診之紀錄，此有健仁
    醫院八十九年十月二十四日（八九）健仁字第八九三一七號函在卷可憑；再佐以
    被告於警訊中供稱：肇事後很害怕，所以在警察到健仁醫院訊問被害人盧黃金鑾
    傷勢時，才未向警察報案等語（見八十九年六月三十日訊問筆錄），顯見被告係
    害怕受刑事處罰，才於肇事後逃離現場甚明。是被告明辯稱因其父身體不適急於
    送伊，沒有駕車肇事逃逸云云，顯為事後卸責之詞，無足採信。事證明確，被告
    駕車肇事致人受傷逃逸犯行，亦堪認定。
三、核被告丙○○為警查獲後經測試酒精濃度，其血液所含酒精濃度高達二二八ＭＧ
    ／ＤＬ（相當於呼氣酒精濃度高達每公升一．一四毫克），遠逾前開每公升０．
    五五毫克之數值，顯已達於不能安全駕駛動力交通工具之狀態，猶駕駛車輛行駛
    ，犯刑法第一百八十五條之三服用酒類不能安全駕駛動力交通工具而駕駛罪；其
    因酒醉而未注意車前狀況，自後追撞同向在前行駛之丁○○所駕駛附載其母盧黃
    金鑾之自小客車，致使丁○○受有頭部外傷併多處挫瘀傷傷害，及盧黃金鑾受有
    頭部外傷併兩側顱內出血之傷害，經救治後中樞神經系統仍遺有極度障礙，終身
    不能從事任何工作，對其身體及健康有重大難治之重傷害後，猶駕車逃逸，所為
    ，係犯刑第二百八十四條第一項前段及後段之過失傷害、過失重傷害罪及第一百
    八十五條之四駕駛動力交通工具肇事致人受傷而逃逸罪。被告以一過失行為，侵
    害丁○○、盧黃金鑾二人之身體健康法益，係一行為觸犯數罪名，為想像競合犯
    ，應從一重之過失重傷害罪處斷。又被告為汽車駕駛人，酒醉駕車，因而致人受
    傷，應依道路交通管理處罰條例第八十六條第一項規定，加重其刑。被告所犯上
    開三罪名間，犯意各別，行為互殊，犯罪構成要件不同，應予分論併罰。爰審酌
    酒精成分對人之意識能力具有不良影響，超量飲酒後會導致對週遭事務之辨識及
    反應能力較平常狀況薄弱，因而酒後駕車在道路上行駛，對一般往來之公眾及駕
    駛人自身皆具有高度危險性，爰審酌被告明知上情，既漠視自己安危，更枉顧公
    眾行之安全，於服用酒類，酒後呼氣酒精濃度高達每公升一．一四毫克，已處於
    不能安全駕駛動力交通工具之狀態，仍駕駛車輛在高速公路高速疾駛，導致發生
    車禍，致被害人及告訴人身體健康及財產受有重大損害，復於肇事後逃逸，雖於
    犯罪後坦承部分犯行，惟迄今未賠償被害人等一切情狀，量處如主文所示之刑，
    並定其應執行之刑，以示懲儆。
據上論斷，應依刑事訴訟法第二百九十九條第一項前段，道路交通管理處罰條例第八
十六條第一項，刑法第一百八十五條之三、第一百八十五條之四、刑法第二百八十四
條第一項後段、第五十五條、第五十一條第五款，罰金罰鍰提高標準條例第一條前段
，判決如主文。
案經檢察官秦德進到庭執行職務。
中      華      民      國    八十九    年     十二     月    二十一    日
                                      臺灣高雄地方法院交通法庭
                                          法  官  廖 純 卿
右正本證明與原本無異。
如不服本判決，應於判決送達後十日內，向本院提出上訴狀。
                                          書記官  林 孝 聰
中    華    民    國      八十九      年      十二      月      二十二  日
附錄本案論罪科刑法條全文：
刑法第一百八十五條之三。
刑法第一百八十五條之四。
刑法第二百八十四條第一項後段。
服用毒品，麻醉藥品、酒類或其他相類之物，不能安全駕駛動力交通工具而駕駛者，
處一年以下有期徒刑、拘役或三萬元以下罰金。
駕駛動力交通工具肇事，致人死傷而逃逸者，處六月以上五年以下有期徒刑。
因過失傷害人者，處六月以下有期徒刑、拘役或五百元以下罰金。致重傷者，處一年
以下有期徒刑、拘役或五百元下罰金。


司法院資訊處製作；財團法人民間司法改革基金會備份。
